# 英国法院初裁企业赔偿货款及货款滞期利息，利息在偿付前持续计算，利息进预计负债？

提问人：wyh78493500 时间：2023-07-26 21:27:33
请问一下，英国法院初裁企业赔偿货款及货款滞期利息，利息在偿付前持续计算，该部分利息进预计负债？还是随时间计提？

回答人：chenyiwei
如果对应的赔款本金计入预计负债的，则所确认的利息也是贷记预计负债；如果赔款本金计入其他应付款或者其他流动负债的，则对应的利息也计入相同科目。